臺灣士林地方法院交通事件裁定　　　　95年度交聲字第1032號
原處分機關　台北市交通事件裁決所
異　議　人
即受處分人　甲○○
上列受處分人因違反道路交通管理處罰條例案件，對於台北市交
通事件裁決所民國95年11月9 日所為之處分（原處分案號：北市
裁二字第裁22-AEB783527號），聲明異議，本院裁定如下：
    主  文
異議駁回。
    理  由
一、按汽車駕駛人，行經有燈光號誌管制之交岔路口闖紅燈者，
    處新臺幣（下同）1,800 元以上5,400 元以下罰鍰，並記違
    規點數3 點，道路交通管理處罰條例第53條第1 項、第63條
    第1 項第3 款分別定有明文。
二、原處分意旨略以：異議人甲○○駕駛車號8C-6195 號車，於
    民國95年7 月29日凌晨1 時30分，在台北市○○○路、大安
    路口，經台北市政府警察局大安分局舉發「紅燈迴轉」之違
    規行為，依違反道路交通管理處罰條例第53條第1 項之規定
    ，處罰鍰3,600 元，並依同條例第63條第1 項第3 款規定，
    記違規點數3 點。
三、異議意旨略以：異議人同意並承認當時有違規迴轉，但非員
    警罰單上所載之「紅燈迴轉」，異議人確定是綠燈時違規，
    故當場拒絕簽收，事隔多時後，異議人上網查詢，才知有罰
    鍰，為此聲明異議，請求撤銷原處分等語。
四、經查：
(一)前揭違規事實，業據證人即舉發警員乙○○到庭結證稱：當
    時伊是站在大安路還有忠孝東路的西北角，因此路口離錢櫃
    很近，所以常有違規酒駕情形，當時伊看到異議人先停在忠
    孝東路路口西南角上最外側車道，當時忠孝東路上號誌為綠
    燈，異議人等到忠孝東路上號誌變紅燈時才迴轉，以那路段
    來說，晚上車子還是很多，尤其是異議人停在外側車道，在
    忠孝東路綠燈的狀況下很難迴轉，且忠孝東路上的號誌變紅
    燈要過幾秒之後大安路號誌才會變綠燈，伊在這值勤一年多
    ，未看過該處號誌有故障過，不可能看錯等語明確（見本院
    96年2 月13日訊問筆錄第2 頁至第4 頁），並有證人乙○○
    所庭呈事後拍攝之現場照片1 張及測繪街道圖1 紙在卷可佐
    。按證人乙○○乃為原處分機關認定異議人有前開違規行為
    之原證人，其到庭在本院法官面前以言詞供述本件待證事實
    －即異議人有前開違規事實，本院由其上開供述已得有異議
    人確有上開違規行為之心證，且於本件卷存證據資料內並無
    任何積極證據足以證明證人上開供述係屬虛偽，亦無足以令
    人顯信其供述為不可採之品性證據或前科證據存在，本院自
    不得僅以證人為本件開單舉發異議人之員警而全盤抹煞其在
    訴訟上所具有之原證人資格；況異議人亦不否認有於前揭時
    間，駕駛上開車輛行經台北市○○○路、大安路口設有禁止
    左轉標誌之交岔路口，從忠孝東路外側車道違規迴轉等事實
    （見本院同日訊問筆錄第4 頁），參以依證人乙○○庭呈之
    現場照片、現場圖所示，證人攔查舉發位置為大安路與忠孝
    東路交岔路口西北角，即異議人行進方向之正前方，且據證
    人乙○○陳明：伊看見大安路之號誌變綠燈，忠孝東路上之
    號誌變紅燈後，異議人才迴轉，舉發時視線情形，不至誤判
    等情明確（上開訊問筆錄參照）。再者交通警察掣單舉發違
    反道路交通管理處罰條例所列之違規事實，本質上為行政處
    分，係公務員基於職務上之權力，依法就特定之具體事件所
    為具公法上效果之單方面行政行為，基於公務員為公法上行
    為具有公信力之原則，該行政行為當可被推定為真正，其據
    以依法處分之事實認定亦為正確無誤。是異議人確有駕車行
    經有燈光號誌管制之交岔路口闖紅燈之事實至明，異議人所
    辯：其並無闖紅燈之意圖云云，尚乏依據，顯不足採。
(二)又按道路交通標誌標線號誌設置規則第206 條第5 款規定，
    車輛面對圓形紅燈表示禁止通行，不得超越停止線或進入路
    口，亦即車輛面對圓形紅燈時，應禁止通行，不得超越停止
    線或進入路口。本件異議人既於其行向之交通號誌圓形紅燈
    亮起時，仍逕行超越停止線迴轉，自與紅燈不得越線之情形
    有違，從而，異議人確有前揭違規行為，堪予認定，其前揭
    所辯，自無足採。
(三)又行為人有本條例之情形者，經當場舉發者，被查獲之行為
    人為受處分人時，應於填記通知單後將通知聯交付該行為人
    簽名或蓋章收受之；拒絕簽章者，仍應將通知聯交付該行為
    人收受，並記明其事由及交付之時間；拒絕收受者，應告知
    其應到案時間及處所，並記明事由與告知事項，視為已收受
    ，違反道路交通管理事件統一裁罰基準及處理細則第11條第
    1 項第1 款定有明文。查異議人經證人乙○○當場攔停舉發
    後，拒絕簽收舉發通知單，而證人乙○○已當場告知異議人
    其被舉發原因，業據被告自承及證人乙○○於本院訊問時證
    述明確，證人乙○○並於舉發單之收受通知聯者簽章欄上載
    明「當事人拒簽名及收告發單」等情，亦有前述舉發通知單
    影本1 紙在卷足憑，故依前揭規定應視為異議人已收受，自
    無庸再另行寄發舉發通知單，附此敘明。
五、綜上所述，異議人確有於前揭時、地行經有燈光號誌管制之
    交岔路口闖越紅燈違規迴轉之違規行為，從而原處分機關依
    前揭道路交通管理處罰條例第53條第1 項、第63條第1 項第
    3 款規定，裁處異議人罰鍰3,600 元，並記違規點數3 點，
    核無違誤，本件異議人之異議為無理由，應予駁回。
六、另汽車駕駛人迴車時，有下列情形之一者，處新臺幣六百元
    以上一千八百元以下罰鍰：三、在禁止左轉路段迴車，道路
    交通管理處罰條例第49條第3 款定有明文，本件異議人駕車
    行經台北市○○○路、大安路禁止左轉路口，違規迴轉之事
    實，已如前述認定，固應依上開例第49條第3 款規定處罰之
    。惟本件異議人在禁止左轉路段迴車部分，並未經警舉發或
    由原處分機關加以裁決，異議人亦無從對之聲明異議，非屬
    本案審認範圍，附此敘明。
據上論斷，依道路交通案件處理辦法第19條，裁定如主文。
中　　華　　民　　國　　96　　年　　4 　　月　　19　　日
                  交通法庭法  官  汪梅芬
以上正本證明與原本無異。
如不服本裁定，應於裁定送達後5 日內，向本院提出抗告狀。
                          書記官  張馨尹
中　　華　　民　　國　　96　　年　　4 　　月　　19　　日
